# 审计报告还是审阅报告？

提问人：zhs7403 时间：2017-09-22 15:55:55
A集团公司控股B,C,D，由于B发债，A将C和D无偿划拨给B。B2016刚成立，C和D成立时间很久。目前要求出具模拟C和D以前就在B控制范围的备考报表。 分析：按照审计准则 1601 号作为特殊编制目的的审计报告。同时，所有者权益不分明细只有总的所有者权益数字即可，并把少数股东部分单独列示。 同时建议单独对备考报表出具审计报告，并关注其编制基础披露的恰当性和充分性。
请问如案例所述，此类按照 1601 出具的是审计报告还是审阅报告？是否属于鉴证类业务？我们所附的审计责任是什么？即属于备考还是模拟报告？

回答人：chenyiwei
既然是按照 1601 ，那当然是针对特殊编制基础财务报表的审计报告，属于鉴证业务。这类报表属于“模拟汇总＋合并”的报表，但报表的类型不影响我们所承担的审计责任。

提问人：zhs7403 时间：2017-09-22 21:19:36
陈老师，还有一个疑问，此类业务发债我记得有一些，是否必须按照 1601 走审计鉴证业务？是否可以参考类似备考的思路处理？即属于咨询类型仅供参考，如可以，应按照何审计准则？市场我记得有一些案例，陈老师有印象哪一些具体发债企业可以查询？

回答人：chenyiwei
备考报表本来就是非法定报表，如果报表使用者接受，也可以做审阅。

提问人：zhs7403 时间：2017-09-23 08:44:34
陈老师，我又有一些疑惑了，此类业务在确定报表类型是审计还是审阅？还是根据使用者要求而定？如果审计是根据 1601 ？如果审阅如何考虑报表格式和披露要求？ 个人理解是审阅，因为这类报表属于“模拟汇总＋合并”的报表，并非真实发生的。但如果审阅也可以遵循 1601 并按照2010-2016电子案例的6-1-16考虑相关注意事项？

回答人：chenyiwei
备考报表可以是审阅也可以是审计。审计和审阅只是我们的执业工作范围不同，对报表格式和披露没有影响。如果审阅，则按 2101处理。

提问人：zhs7403 时间：2017-09-23 21:04:48
陈老师，我的想法是此类业务（模拟C和D以前就在B控制范围的报表）毕竟属于“模拟汇总＋合并”的报表，不是真实业务，因此为发债需要特别模拟出的报表是否属于 2101 规定的范畴不是 1601 的范畴？或者类似重大资产重组中的备考不属于法定报表，只是在正常申报外特供额外补充？

回答人：chenyiwei
申报发债的报表，有可能就是以该模拟汇总＋合并报表作为正式的申报报表，这时只能审计；如果该报表为另外提供的备考报表（与申报报表同时提供），则可以只实施审阅。